【裁判字號】    95,判,914
【裁判日期】    950622
【裁判案由】    虛報進口貨物
【裁判全文】
最  高  行  政  法  院  判  決
                                     95年度判字第00914號
上  訴  人  上好有限公司
代  表  人  甲○○
被 上訴 人  財政部臺北關稅局
代  表  人  江安雄
上列當事人間因虛報進口貨物事件，上訴人對於中華民國93年11
月16日臺北高等行政法院92年度訴字第2654號判決，提起上訴，
本院判決如下：
    主  文
上訴駁回。
上訴審訴訟費用由上訴人負擔。
    理  由
一、上訴人於民國（下同）89年10月6日委由長勵報關行有限公
    司向被上訴人申報進口日本成衣、雜貨等乙批（報單號碼：
    第ＣＨ／八九／三七四／○一一八九號），原申報COAT OF
    PO 60% AC 40%等共737項貨物，完稅價格新台幣（下同）28
    萬1,494元。經被上訴人查核結果，認報價偏低，經檢附報
    關發票送財政部關稅總局驗估處查得實到貨物完稅價格應為
    104萬1,963元，認上訴人涉有繳驗不實發票，逃漏進口稅款
    之行為，爰依海關緝私條例第37條第1項及第44條規定，處
    上訴人所漏進口稅額2倍之罰鍰計17萬0,966元，並追徵所漏
    進口稅費計8萬5,806元。上訴人不服，循序提起本件行政訴
    訟。
二、上訴人在原審起訴意旨略以：本案申報完稅價格係依發票所
    列交易價格計算而得，是實付價格，關稅總局驗估處改估本
    案貨物完稅價格，係依據該處函請駐日經濟文化代表處經濟
    組查證結果原申報價格僅佔日本出口申報價格之百分之26.4
    ，依此推算而得完稅價格，顯有疑義。又進口貨物價格縱經
    關稅總局驗估處改估，如無變造或偽造發票情事，亦無海關
    緝私條例之適用，對類此驗估處提高價格案例，是否將其發
    票一律認為不實發票，須調閱與上訴人同樣進口商的申報資
    料供參，免得有同樣的貨品進口，而有不同待遇。且關稅總
    局驗估處就另案認上訴人所執日本發票金額為實際出口價額
    之百分之10.55，而本案則稱佔百分之26.4，兩者相差比例
    甚大，足證其鑑價不實。為此，訴請判決撤銷訴願決定及原
    處分等語。
三、被上訴人則以：本案原申報進口價格僅佔日本出口申報價格
    之百分之26.4，係由駐日經濟文化代表處經濟組向日本官方
    查得，應具證據力與公信力。其核定金額亦由此計算，毋須
    逐項核估即可由整批貨物之FOB價格計算實際交易價格。又
    查日本官方提供之出口FOB價格即為實際交易價格，符合行
    為時關稅法第12條（現行條文第25條）之規定。再者上訴人
    所繳之發票上所載「JAPAN BEST GOOD CO.,LTD.」並非真正
    供應商，且發票金額與向日本官方詢得具公信力之FOB價格
    差距甚大，上訴人顯有繳驗不實發票及低報價格逃漏稅款之
    行為。至於上訴人一再要求被上訴人參考調閱與上訴人同樣
    進口來自同一地區同樣貨品的進口商之情事乙節，因案情不
    同，無法遽予相同之認定等語，資為抗辯。
四、原審斟酌全辯論意旨及調查證據之結果，以：按「報運貨物
    進口而有左列情事之一者，得視情節輕重，處以所漏進口稅
    額2倍至5倍之罰鍰，或沒入或併沒入其貨物：一、．．．三
    、繳驗偽造、變造或不實之發票或憑證。」及「有違反本條
    例情事者，除依本條例有關規定處罰外，仍應追徵其所漏或
    沖退之稅款。」分別為海關緝私條例第37條第1項第3款及第
    44條前段所明定。查本件據財政部關稅總局驗估處91年4月
    26日總驗二（四）字第91100315號函略稱：「本案進口人報
    關所檢附之發票，經本處函請駐日經濟文化代表處經濟組查
    證結果，原申報進口價格僅佔日本出口申報價格之百分之26
    .4，進口人涉有繳驗不實發票及低報價格逃漏關稅情事。」
    本件上訴人既自承開立發票之日本「JAPAN BEST GOOD CO.,
    LTD.」並非真正供應商，而其金額與日方查得FOB差距甚大
    ，且另案經財政部關稅總局驗估處曾於90年10月2日以總驗
    通四（四）字第9001142號函請上訴人提供相關交易憑證資
    料前來說明，惟上訴人雖到該處說明，但未能提供合理說明
    及相關佐證文件，證明其原申報價格為符合行為時關稅法第
    12條之實付或應付價格，是以上訴人原申報價格自不得作為
    計算完稅價格之依據。次查上訴人原申報價格佔日本出口申
    報價格之百分比，係由我駐日經濟文化代表處向日本官方查
    得，應具證據力與公信力，財政部關稅總局驗估處核估價格
    亦由此計算；上訴人前所提供之「原始交易文件」，所遞交
    者僅為報關發票，並未能提供合理說明及其他佐證文件資料
    ，無法證明原申報價格符合行為時關稅法第12條之規定。又
    本案不實發票之認定理由已如前述，至於其他經財政部關稅
    總局驗估處提高價格之補稅案件，被上訴人將視個案案情認
    定其發票是否不實。又查本案完稅價格之核估係經財政部關
    稅總局驗估處檢附上訴人報關時所附之發票等資料，函請駐
    日經濟文化代表處經濟組洽請日方協查所得再行辦理具如前
    述，雖前後2案查證結果，所占比例有所差異，惟此係不同
    時間採購之價格不同，其所得之結果自亦有所不同，則上訴
    人違章行為，已臻明確，原處分依法論處，並無不當，訴願
    決定予以維持，亦稱妥適。上訴人訴請撤銷，為無理由，應
    予駁回等由，資為判斷之論據。
五、本院按：本件據財政部關稅總局驗估處91年4月26日總驗二
    （四）字第91100315號函略稱：「本案進口人報關所檢附之
    發票，經本處函請駐日經濟文化代表處經濟組查證結果，原
    申報進口價格僅佔日本出口申報價格之百分之26.4，進口人
    涉有繳驗不實發票及低報價格逃漏關稅情事。」，並經實際
    查證之證人劉松貴證明確係向日本海關官員查證屬實，故由
    我駐日經濟文化代表處向日本官方查證資料，應具證據力與
    公信力，且本件上訴人既自承開立發票之日本「JAPAN BEST
    GOOD CO.,LTD.」並非真正供應商，而其金額與日方查得FOB
    差距甚大，上訴人未能提供合理說明及相關佐證文件，證明
    其原申報價格為符合行為時關稅法第12條之實付或應付價格
    ，是以上訴人原申報價格自不得作為計算完稅價格之依據等
    情，業經原判決於理由中敘明所憑之證據及得心證之事由，
    核與證據及論理法則均無違，上訴意旨猶以：衣服並非規格
    化工業產品，其價格因流行暨採購時機不同而差異甚大，故
    上訴人委由一家廠商開具之統一發票所載之價格，即為實際
    交易價格；我國駐日本單位查證之結果，僅透過私誼而私相
    授受，自無證據能力，原判決採為證據，顯有違背法令情事
    云云，無非係就原審取捨證據認定事實職權行使之爭執，尚
    難認原判決有違背法令之違法。次查海關緝私條例第37條第
    1項第3款以繳驗偽造、變造或不實之發票或憑證為其構成要
    件，只要所繳驗之憑證為偽造、變造或不實三者中之一種，
    即合於該要件。本件上訴人所繳驗之發票所載價格，僅為出
    口時在日本海關所申報價格百分之26.4，業如前述，足認上
    訴人報驗之發票所載之價格為不實，被上訴人據以處罰上訴
    人，自無不合，並不以該發票出於偽造或變造為必要。又查
    上訴人請求調取其他類似案件乙事，原判決以其他經財政部
    關稅總局驗估處提高價格之補稅案件，將視個案案情認定其
    發票是否不實等語，加以指駁不採之理由在案。是以上訴意
    旨謂：其報關之發票系發貨商簽發，並無偽造或變造，自非
    不實發票，不應加以處罰，被上訴人對提高價格補稅之類似
    案件，亦未加以處罰，獨對本件上訴人處罰，有違平等原則
    ，原判決為就此未論明不採理由，構成判決不備理由之違法
    等語，揆諸上開說明，顯屬誤解而不足取。末查訴願審議原
    則上採書面審查決定，必要時始有通知訴願人其他相關人陳
    述意見或行言詞辯論，是受理訴願機關認為無必要而未通知
    上訴人言詞辯論，尚無不合。至上訴人聲請本院行言詞辯論
    ，因本案事實已足認定，自無行言詞辯論之必要，併此敘明
    。綜上，原審斟酌全辯論意旨及調查證據之結果，將原決定
    及原處分均予維持，駁回上訴人之訴，核無違誤。上訴論旨
    ，指摘原判決違誤，求予廢棄，難認有理由，應予駁回。
六、據上論結，本件上訴為無理由，爰依行政訴訟法第255條第1
    項、第98條第3項前段，判決如主文。
中    華    民    國    95    年    6     月    22    日
                  第四庭審判長法  官  高  啟  燦
                              法  官  黃  璽  君
                              法  官  廖  宏  明
                              法  官  楊  惠  欽
                              法  官  林  樹  埔
以  上  正  本  證  明  與  原  本  無  異
中    華    民    國    95    年    6     月    22    日
                              書記官  彭  秀  玲


司法院資訊處製作；財團法人民間司法改革基金會備份。
